臺灣高等法院臺南分院刑事裁定
　　　　　　　　　　　　　　　　　94年度交抗字第56號　Ａ
抗　告　人　甲○○
上列抗告人因聲明異議案件，不服臺灣臺南地方法院中華民國94
年4月27日所為裁定（94年度交聲字第48號），提起抗告，本院
裁定如下：
    主  文
原裁定撤銷，發回臺灣臺南地方法院。
    理  由
一、抗告意旨略以：(一)轉彎車須減速慢行，始能平穩地轉，並能
    注意欲轉入車道之狀況，以便隨機應變，故無煞避不及之情
    況發生，亦無警方所列之行近斑馬線不減速慢行之行為發生
    。(二)證人陳寶真之證詞不合情理，且事故發生後，專案人員
    不專業，沒有比對證詞構建還原現場，即認未受傷之另一方
    為加害人，凸顯司法不公。(三)飲料漬的形成是因物理原理的
    方式落在我車南向右側前方處，倘若是我車所撞擊，始會落
    在原裁定所言之我車南向左前方，另路人面朝南，自東往西
    跑，其後腦勺正好對著我車是絕對的。再者，二造雙方皆無
    直接目擊證人，依種種跡證，無一項能證明路人可以走在斑
    馬線上的事實，請求撤銷原裁定等語。
二、原裁定依據被害人陳寶真於警訊時陳稱，其係步行穿越車道
    並行走斑馬線檢視事故發生後之現場，抗告人之自小客貨車
    係停在永康街之斑馬線上，而被害人之飲料漬則在自小客貨
    車南向前方不遠處，並參諸物理作用力原理，抗告人駕車於
    上揭時地左轉彎時，因見狀煞避不及，致所駕駛自小客貨車
    之左前保險桿處撞擊在該處行走之被害人陳寶真，被害人陳
    寶真因此撞擊之物理作用力，而向南移動並跌倒在地等情，
    應堪認定，而認移送機關即交通部公路總局嘉義區監理所臺
    南監理站據此並援引道路交通管理處罰條例第44條第2款、
    第61條第3項前段之規定，並參酌違反道路交通管理事件統
    一裁罰標準表之相關內容，而裁處異議人罰鍰新臺幣1千2
    百元，並記違規點數3點，於法並無不當等情，固非無見。
三、惟查：抗告人甲○○於93年11月22日16時20分許，駕駛車牌
    號碼S8-8247號自小客貨車，行經劃設有行人穿越道之臺南
    縣永康市○○○路與永康街口時，不慎撞及被害人陳寶真，
    造成陳寶真受有「後枕頭皮挫傷、左肘挫傷」等傷害之事實
    ，固有臺南縣警察局南縣警交字第M00000000號舉發違反道
    路交通管理事件通知單、臺南縣警察局永康分局93年12月20
    日南縣永警六字第0930032883號函及臺南縣警察局永康分局
    94年2月14日南縣永警六字第0940012359號函暨所附抗告人
    與陳寶真之警訊筆錄、道路交通事故現場圖、道路交通事故
    調查報告表 (一)( 二)、及現場照片7張等附卷可稽。而被
    害人陳寶真因本件車禍而受有前述之普通傷害（非重傷），
    亦有財團法人奇美醫院之診斷證明書影本1紙存卷可憑。惟
    據(一)依道路交通事故現場蒐證照片七禎、道路交通事故現場
    圖、道路交通事故調查報告表 (一)( 二)，得知抗告人所駕
    駛之自小客貨車係後車輪停留在行人穿越道上，其車身之三
    分之二部分則已超越了行人穿越道，而飲料水漬則在抗告人
    所駕駛自小客貨車前方，且現場並無剎車痕，被害人陳寶真
    所受之傷僅為輕傷等情。足徵抗告人所駕駛之車輛之前車身
    已離開行人穿越道，而係後車輪停在行人穿越道上；被害人
    遭撞後並非在行人穿越道上；若抗告人當時駕駛之車速過高
    ，避煞不及而撞及正在行人穿越道由東往西行走之被害人，
    則被害人受撞擊後會因物理作用力往南移動，為何被害人受
    傷之部位為「後腦」及「左手肘」？而其他部位並無任何
    傷害？是以被害人若係在行人穿越道上由東向西行走，撞擊
    部位是否應是身體之右側？何與被害人受傷在左肘？又被害
    人被撞後倒於何處？原審就上開疑點均未詳加調查，遽認本
    案之發生皆係抗告人之過失，容有未洽。抗告人之抗告為有
    理由，自應將原裁定撤銷，發回由原裁定法院，更為調查，
    並妥適裁定。
三、據上論結，應依道路交通案件處理辦法第26條，刑事訴訟
    法第413條前段，裁定如主文。
中　　華　　民　　國　　94　　年　　6 　　月　　2 　　日
                  刑事第二庭　　審判長法　官　葉居正
　　　　　　　　　　　　　　　　　　　法  官　高明發
　　　　　　　　　　　　　　　　　　　法  官　李文福
以上正本證明與原本無異。
不得再抗告。
　　　　　　　　　　　　　　　　　　　書記官　李良倩
中　　華　　民　　國　　94　　年　　6 　　月　　3 　　日
